# 关于外汇收支表的问题~~~求救啊

提问人：hugee 时间：2010-05-19 19:44:52
谁能告诉我
委托贷款在 外汇收支表的哪个项目反映的啊？？
是母公司以外币形式委贷给子公司。
[ 本帖最后由 hugee 于 2010-5-20 21:09 编辑 ]

回答人：chenyiwei
你没有说清楚： 1 、你所审核的是母子公司中哪一方的外汇收支情况表？ 2 、母公司、子公司分别是在境内还是境外？ 3 、该项委贷是否获取外汇管理部门的批准，或者属于企业集团外汇资金集中运用等外汇管理部门许可的情形？

回答人：chenyiwei
回复 板凳 hugee 的帖子可以计入境内外汇投资项目。